# 求助陈版主，往来款抵消的疑问。

提问人：liuweisheng 时间：2021-07-19 08:05:07
A公司为BC公司的全资母公司，D为集团外公司。B公司其他应收D公司 1000 万，C公司其他应付D公司 600 万，A公司合并报表是总额还是净额列示对D公司的往来，谢谢版主解惑。

回答人：chenyiwei
如果没有特殊的“三方抵账”安排，则合并报表中应当分别反映对D的应收和应付，不能抵销列报。